臺灣臺北地方法院民事裁定
111年度亡字第10號
聲  請  人  臺灣臺北地方檢察署檢察官(麗股)

失  蹤  人  李添丁  
上列聲請人對失蹤人李添丁聲請死亡宣告事件，本院裁定如下：
    主  文
宣告李添丁（男、民國00年0月00日出生，身分證統一編號：Z00
0000000號，失蹤前住：住新北市○○區○○巷00號）於民國84年6月
10日下午12時死亡。
聲請程序費用新臺幣壹仟元由李添丁遺產負擔。
    理  由
一、聲請意旨略以：失蹤人李添丁為民國00年0月00日出生，無
    換發新式國民身分證且行方不明，於77年6月10日為失蹤註
    記人口，迄今已逾7年，爰依法聲請准予為死亡宣告等語。
二、按失蹤人失蹤滿7年後，法院得因利害關係人或檢察官之聲
    請，為死亡之宣告；失蹤人為80歲以上者，得於失蹤滿3年
    後，為死亡之宣告；失蹤人為遭遇特別災難者，得於特別災
    難終了滿1年後，為死亡之宣告；受死亡宣告者，以判決內
    所確定死亡之時，推定其為死亡；前項死亡之時，應為前條
    各項所定期間最後日終止之時，但有反證者，不在此限。民
    法第8條、第9條分別定有明文。
三、經查：聲請人主張之事實，業據提出新北市新店戶政事務所
    110年7月28日新北店戶字第1105787213號函暨所附之戶籍資
    料、戶籍查詢作業資料、失蹤人口系統身分證集中查詢資料
    、新北市新店戶政事務所110年7月5日新北店戶字第1105786
    530號函、內政部移民署110年7月6日移署資字第1100071290
    號函、新北市政府社會局110年7月8日新北社老字第1101256
    397號函、新北市政府殯葬管理處110年7月6日新北殯館字第
    1105076464號函、臺北市殯葬管理處110年7月7日北市殯儀
    二字第1103008510號函、國軍退除役官兵輔導委員會110年7
    月8日輔服字第1100048598號函、勞動部勞工保險局110年7
    月6日保普生字第11013028360號函、行政院人事行政總處11
    0年7月7日總處資字第1100025480號函、新北市石碇區公所1
    10年7月6日新北碇民字第1102907484號函在卷可稽，且依失
    蹤屆滿年限人口待聲請死亡宣告清冊記載於77年6月10日為
    失蹤註記而行方不明，斯時未滿80歲，計算至84年6月10日
    止，失蹤屆滿7年，前經本院於111年1月28日准為公示催告
    ，現公示催告之申報期間屆滿，未據失蹤人陳報其生存，或
    知失蹤人生死者陳報其所知，揆諸前揭規定，自應推定其於
    84年6月10日下午12時為死亡之時。從而，聲請人據以聲請
    本件失蹤人死亡宣告，應予准許。
四、爰依家事事件法第154條第3項，裁定如主文。
中　　華　　民　　國　　111 　年　　7 　　月　　29  　日
                     家事法庭  法   官  陳伯均　
以上正本係照原本作成。
如不服本裁定應於送達後10日內向本院提出抗告狀，並繳納抗告
費新臺幣1,000元。
中　　華　　民　　國　　111 　年　　7 　　月　　29　　日
                              書記官  劉文松